臺灣士林地方法院民事裁定
110年度消債更字第143號
債  務  人  林冠伶  
上列債務人聲請更生事件，本院裁定如下：
    主  文
債務人林冠伶自民國一百一十年十二月三十日十七時起開始更生
程序。
命司法事務官進行本件更生程序。
    理  由
一、按債務人不能清償債務或有不能清償之虞者，得依本條例所
    定更生或清算程序，清理其債務；債務人無擔保或無優先權
    之本金及利息債務總額未逾新臺幣一千二百萬元者，於法院
    裁定開始清算程序或宣告破產前，得向法院聲請更生；債務
    人對於金融機構負債務者，在聲請更生或清算前，應向最大
    債權金融機構請求協商債務清償方案，或向其住、居所地之
    法院或鄉、鎮、市、區調解委員會聲請債務清理之調解；協
    商或調解成立者，債務人不得聲請更生或清算，但因不可歸
    責於己之事由，致履行有困難者，不在此限；消費者債務清
    理條例（下稱消債條例）第3條、第42條第1項、第151條第1
    項、第7項分別定有明文。又法院開始更生程序之裁定，應
    載明其年、月、日、時，並即時發生效力；法院裁定開始更
    生或清算程序後，得命司法事務官進行更生或清算程序；必
    要時，得選任律師、會計師或其他適當之自然人或法人一人
    為監督人或管理人；復為同條例第45條第1項、第16條第1項
    所明定。
二、聲請意旨略以：其有不能清償債務之虞，雖與債權人間曾經
    協商成立，惟因工作因素無法繼續還款而毀諾，有不能清償
    債務情事。又其無擔保或無優先權之本金及利息債務總額未
    逾新臺幣（下同）1,200萬元，復未經法院裁定開始清算程
    序或宣告破產，爰聲請更生等語。
三、經查，債務人主張之上開事實，有債務人戶籍謄本（見本院
    卷第32頁）、財團法人金融聯合徵信中心當事人綜合信用報
    告及前置協商專用債權人清冊（見本院卷第40至67頁）、前
    置協商機制協議書（見本院卷第68頁）、民國107至109年度
    綜合所得稅各類所得資料清單及全國財產稅總歸戶財產查詢
    清單（見本院卷第34至38頁、第124頁）、存摺明細（見本
    院卷第128至184頁、第272至290頁）、薪資單（見本院卷第
    120至122頁）、中華民國人壽保險商業同業公會保險業通報
    作業資訊系統資料查詢結果表（見本院卷第186至192頁）等
    件為證。而債務人自陳前遭曾解職，是顯無法履行前揭每月
    應清償數額協議1萬4,785元（見本院卷第12頁、第68頁），
    故堪認債務人係因不可歸責於己之事由，致履行前揭協議書
    有困難。次查，債務人居住在臺北市北投區，名下無不動產
    ，僅有保單價值準備金2筆（見本院卷第250頁、第254頁）
    ，其於110年4月起任職於盈達起重工程有限公司擔任司機（
    見本院卷第114頁），每月平均收入約為新臺幣（下同）4萬
    347元（見本院卷第120至122頁），個人每月必要生活費用
    約為1萬5,076元（含伙食費7,000元、生活用品費2,490元、
    瓦斯費600元、電話費599元、郵資加返鄉費4,387元，至每
    月返還軍隊費用非屬必要費用應予剔除，見本院卷第210頁
    ）。其雖尚主張每月須負擔父母扶養費各5,000元（見本院
    卷第210頁），然債務人之父母均為55歲以下（見本院卷第2
    04至206頁），未達法定退休年齡，債務人復未陳明其父母
    有何無謀生能力之事由，此部分不應計入必要支出。是債務
    人每月餘額為2萬5,271元。再以債務人主張債務總額達301
    萬8,139元（見本院卷第22頁）觀之，綜合評估債務人財產
    、信用及勞力狀況，可認債務人有不能清償債務之虞之情事
    。此外，復查無消債條例第6條第3項、第8條或第46條各款
    所定駁回更生聲請之事由存在，是債務人聲請更生，應屬有
    據。依上開說明，應予開始更生程序，並命司法事務官進行
    本件更生程序。
四、爰依法裁定如主文。
中　　華　　民　　國　　110 　年　　12　　月　　30　　日
                  民事第三庭  法  官  陳菊珍
以上正本係照原本作成。
本件裁定不得抗告。
中　　華　　民　　國　　110 　年　　12　　月　　30　　日
                              書記官  張淑敏